【裁判字號】    97,抗,54
【裁判日期】    970221
【裁判案由】    確認抵押債權不存在
【裁判全文】
臺灣高等法院臺南分院民事裁定  97年度抗字第54號
抗  告  人  甲○○
相  對  人  台新國際商業銀行股份有限公司
法定代理人  乙○○
上列抗告人因與相對人間確認抵押債權不存在事件，對於中華民
國97年1月25日臺灣嘉義地方法院所為96年度訴字第252號裁定，
提起抗告，本院裁定如下：
    主  文
抗告駁回。
抗告訴訟費用由抗告人負擔。
    理  由
一、按提起抗告，應於裁定送達後10日內之不變期間內為之，民
    事訴訟法第487 條定有明文。又提起上訴，如逾上訴期間，
    原第一審法院應以裁定駁回之，此規定於民事抗告準用之，
    民事訴訟法第495 條之1第1項、第442條第1項亦定有明文。
二、經查抗告人於民國（下同）96年11月30日，對96年11月2 日
    原審所為95年度訴字第252 號判決提起上訴，因未繳納上訴
    裁判費，原審遂於96年12月4 日裁定，命抗告人於收受裁定
    後5日內繳納，抗告人於96年12月6日收受該補正繳費裁定後
    ，並未遵期依限繳納，原審遂於96年12月21日以上訴不合法
    ，裁定駁回抗告人之上訴，經抗告人於96年12月25日收受該
    裁定各情，既有各該裁定及送達證書2 紙在卷足稽，乃抗告
    人竟遲至97年1月7日，始對各該裁定提起抗告，而有抗告人
    提出之民事抗告狀上原審收文戳章為憑，足見抗告人提起抗
    告，已逾10日之抗告不變期間，揆諸上揭法條規定，抗告為
    不合法。原審為此裁定駁回抗告人之抗告，經核認事用法並
    無不合。抗告人抗告意旨，猶略以其於96年12月25日收受裁
    定書已係星期一，96年12月29、30日，97年1月5、6 日又係
    假日，故算至97年1月7日實際僅有9 日，抗告期間應尚未逾
    期等由，指摘原裁定不當，為無理由，應予駁回。
三、據上論結，本件抗告為無理由，應依民事訴訟法第495條之1
    第1項、第449條第1項、第95條、第78條，裁定如主文。
中    華    民    國    97    年    2    月    21     日
                  民事第四庭   審判長法  官   王惠一
                                     法  官   蘇重信
                                     法  官   林永茂
上為正本係照原本作成。
如不服本裁定，僅得於收受本裁定正本送達後10日內以適用法規
顯有錯誤為理由，向本院提出再抗告狀（須附繕本）依法應繳納
抗告費新台幣1 千元，並委任律師為訴訟代理人，經本院許可後
始可再抗告於最高法院。
中    華    民    國    97    年    2     月    21    日
                                     書記官   謝素嬿
【附記】
民事訴訟法第495 條之1第2項準用同法第466條之1第1、2項規定
：
(1)對於第二審判決上訴，上訴人應委任律師為訴訟代理人。但上
  訴人或其法定代理人具有律師資格者，不在此限。
(2)上訴人之配偶、三親等內之血親、二親等內之姻親，或上訴人
  為法人、中央或地方機關時，其所屬專任人員具有律師資格並
  經法院認為適當者，亦得為第三審訴訟代理人。
民事訴訟法第466條之2：
  上訴人無資力委任訴訟代理人者，得依訴訟救助之規定，聲請
  第三審法院為之選任律師為其訴訟代理人。


司法院資訊處製作；財團法人民間司法改革基金會備份。
